臺灣高雄地方法院刑事判決　　　　　　　100年度易字第466號
公　訴　人　臺灣高雄地方法院檢察署檢察官
被　　　告　林進源
選任辯護人　薛政宏律師
上列被告因侵占等案件，經檢察官提起公訴（99年度偵續字第15
7 號），本院判決如下：
    主  文
林進源犯恐嚇危害安全罪，處有期徒刑肆月，如易科罰金，以新
台幣壹仟元折算壹日；又犯恐嚇危害安全罪，應有期徒刑月，
如易科罰金以新台幣壹仟元折算壹日；應執行有期徒刑陸月，如
易科罰金，以新台幣壹仟元折算壹日。其他被訴侵占部分公訴不
受理。
    事  實
一、林進源為林和慶之養父子，與（養女）林秀子為姊弟，因林
    和慶發現委託林進源出售之土地價款遭侵占後質問林進源，
    詎林進源竟基於恐嚇之犯意，於民國98年12月初某日，向林
    和慶恫稱：你自己出去、自己生活，不願再養你，若要告我
    ，就要花30萬元請人殺掉你，再花20萬元砍掉林秀子手腳等
    語；復另行起意，於98年12月18日，至高雄市○○區○○路
    330 巷23號4 樓林秀子住處，向林秀子恐嚇稱：若要告我，
    我就要花20萬元找人來斷我手腳等語，致林和慶、林秀子均
    心生畏懼，致生危害於林和慶、林秀子生命、身體安全。
二、案經林和慶訴由臺灣高雄地方法院檢察署檢察官偵查起訴。
    理  由
壹、有罪部分：
一、訊之被告林進源對於因土地買賣之價款，受到被害人林和慶
    之質問一事固不諱言，惟矢口否認有何上開恐嚇被害人林和
    慶、林秀子之犯行。惟查，本件業據證人即被害人林和慶於
    偵查中證述稱：被告說要花20萬元請人將伊殺掉，並花20萬
    元砍掉伊女兒（即林秀子）手腳等語明確（見偵二卷第36頁
    ）；證人即被害人林秀子亦於偵查中證稱：被告向伊表示現
    在有錢，如伊與父親告他，就花20萬元找人斷伊手腳等語明
    確（見偵二卷第22頁），參之被告與被害人間為父子、姐弟
    之關係，若被告並無恐嚇之事，被害人2 人應不致於編造虛
    偽之事實加以誣陷；況被害人林秀子確於98年12月17日前往
    高雄市政府警察局左營分局新莊派出所報案製作筆錄，並聲
    請民事通常保護令，業據調取本院99年度家護字第17號民事
    聲請卷宗核閱無誤，顯見證人即被害人林秀子上開之證述並
    非無地放矢，應足採信；被告所辯應係卸責之詞不足採信；
    從而，罪證明確，被告犯行堪以認定。
二、核被告所為，係犯刑法第305 條之恐嚇危害安全罪。被告所
    為上開2 次恐際犯行，犯意個別，行為互異，應予分論併罰
    。審酌被告因與養父間土地買賣價款問題有爭執，竟不願親
    情，而以言詞恐嚇被害人2 人，所為非是，且犯後未能坦認
    犯行態度亦難謂佳，惟犯罪所造成之危害尚非重大及前僅有
    因酒後駕車之公共危險經法院判處罰金10萬元之前科，有其
    臺灣高等法院被告前案紀錄表1 份在卷可查，平日素行尚可
    及其他等一切情狀，量處如主文所示之刑，並諭知易科罰金
    之折算標準，並定其應執行之刑及易科罰金折算標準。
貳、公訴不受理部分：
一、公訴意旨略以：被告林進源於民國98年6 月間受其父林和慶
    所託，代出售林和慶所有座落於高雄市楠梓區○○○段地號
    123 地號之土地（下稱系爭土地），將該係爭土地出賣予李
    文雄，所得價金共新臺幣（下同）2,49 1萬元（價款交付方
    式如附表），林進源竟意圖為自己不法所有，將上開土地價
    金中之250 萬元交付林和慶外，其餘99 1萬元、1250萬元分
    別存入其所有之高雄市農會帳戶內（帳號：0000000000000
    號）及配偶邱于玲所有之中華郵政股份有限公司大社郵局帳
    戶內（帳號0000000-0000000 號）而予以侵占入己，因認被
    告涉有侵占之罪嫌等語。
二、按告訴乃論之罪，告訴人於第一審辯論終結前，得撤回其告
    訴；又告訴經撤回者，法院應諭知不受理之判決，刑事訴訟
    法第238 條第1 項、第303 條第3 款分別定有明文。
三、本件被告林進源因侵占案件，經檢察官提起公訴，認被告係
    犯刑法第335 條之侵占罪，惟因其與被害人林和慶之間係父
    子關係，依同法第338 條準用第324 條之規定須告訴乃論，
    茲據告訴人即被害人林和慶於本院審理中，聲請撤回其告訴
    ，揆諸前開說明，此部分不經言詞辯論，逕為諭知不受理之
    判決。
據上論斷，應依刑事訴訟法第299 條第1 項前段、第303 條第3
款、第307 條，刑法第305 條、第41條第1 項前段、第51條第5
款，刑法施行法第1 條之1 ，判決如主文。
中    華    民    國   100    年    6     月    30    日
                  刑事第八庭    審判長法  官  王伯文
                                      法  官  何秀燕
                                      法  官  林俊寬
以上正本證明與原本無異。
如不服本判決應於收受送達後10日內向本院提出上訴書狀，並應
敘述具體理由；如未敘述上訴理由者，應於上訴期間屆滿後20日
內向本院補提理由書（均須按他造當事人之人數附繕本）「切勿
逕送上級法院」。
中    華    民    國  100     年    6     月    30    日
                                      書記官  林香如
附錄法條：
中華民國刑法第305條
（恐嚇危害安全罪）
以加害生命、身體、自由、名譽、財產之事，恐嚇他人致生危害
於安全者，處 2 年以下有期徒刑、拘役或 3 百元以下罰金。